# 为客户购买指定货物怎么处理

提问人：chenfanxin 时间：2019-04-19 15:26:38
问题：与客户签订销售合同，公司购买客户指定的货物（非固定资产），货物中间发生的一切费用及损失都由客户承担，公司按照垫支资金时间一定百分比收取费用，最后货物的结算价格为垫支资金 + 占用资金费用，请教这样在确认收入的时候是按照结算价格（垫支资金 + 占用资金费用）来确认，还是按照资金占用费用来确认收入，还有开票上如何开具？

回答人：chenyiwei
这是收入确认和计量应采用总额法还是净额法的典型问题。这类问题常见于供应链服务企业。由于采购货物的品种、价格、供应商等均由客户指定，货物中间发生的一切费用及损失都由客户承担，货物的使用由客户主导，公司所获取的收入为 “支资金时间一定百分比 +资金占用费”，并不承担货物所有权上的主要风险和报酬（一般存货风险），本质上是提供采购服务和融资，因此应采用净额法确认收入。
公司在此过程中可能在客户付清款项之前保留货物的法律上所有权，但这只是作为保障本企业债权安全的保证，并不是为了主导其使用并从中获益，故不作为确定收入核算模式时需要考虑的因素。